臺灣板橋地方法院民事裁定              100年度抗字第126號
抗   告  人  謝秉承即謝禎
            林建和
            陳鳳鶯
相  對  人  焦建國
上列抗告人因與相對人間本票裁定事件，對於100年6月7日本院
100 年度司票字第1991號裁定提起抗告，裁定如下：
    主  文
抗告駁回。
抗告程序費用新台幣壹仟元由抗告人負擔。
    理  由
一、按執票人向本票發票人行使追索權時，得聲請法院裁定後強
    制執行，票據法第123 條定有明文。又本票執票人依上開法
    條之規定聲請時，此項聲請之裁定及抗告法院之裁定，僅依
    非訟事件程序，以審查強制執行許可與否，並無確定實體上
    法律關係存否之效力，如發票人就票據債務之存否有爭執時
    ，應由發票人提起確認之訴，以資解決（最高法院56年台抗
    字第714號、57年台抗字第76號判例意旨參照）。
二、本件相對人主張：伊執有抗告人為發票人，如原裁定所示之
    本票一紙，並免除作成拒絕證書，詎屆期提示未獲付款，依
    票據法第123條聲請裁定許可強制執行等情，已據提出本票
    一紙為證，原裁定予以准許，即無不合。
三、抗告人林建和、陳鳳鶯抗告意旨略以：抗告人林建和經營豪
    永興有限公司於民國（下同）98年5月18日向相對人借款100
    萬元，約定清償期為為98年8月17日，抗告人陳鳳鶯提供其
    所有之不動產供相對人設定抵押權，由抗告人開立面額100
    萬元之支票一紙、面額120萬元之本票1紙交付相對人，嗣因
    清償期屆至，相對人稱毋庸換約，僅需每月支付3萬元之利
    息，清償期即可延展，嗣因第三人國鈿股份有限公司拍賣抗
    告人陳鳳鶯之不動產，相對人要求抗告人林建和另行簽發面
    額300萬元之本票供擔保，並由抗告人謝秉承即謝禎、陳
    鳳鶯均簽名，相對人陸續將抗告人簽發之本票、支票重複向
    法院聲請支付命令、及本票裁定，濫用司法程序，多重求償
    ，為此請求提起抗告等語。抗告人謝秉承即謝禎則未提出
    抗告理由。然查，抗告人林建和、陳鳳鶯雖以系爭本票已重
    複求償為由提起抗告，縱使所稱即使屬實，亦係實體上之爭
    執，應由抗告人另行提起訴訟，以資解決，本件非訟程序不
    得加以審究，仍應為許可強制行之裁定。抗告意旨指摘原裁
    定不當，求予廢棄，顯無理由，應予駁回。
四、據上論結，本件抗告為無理由，依非訟事件法第46條、第21
    條第2 項，民事訴訟法第495 條之1 第1 項、第449 條第1
    項、第78條，裁定如主文。
中    華    民    國  100    年    8    月    17    日
                 民事第三庭
                             法  官    徐玉玲
正本係照原本作成。如不服本裁定，僅得於收受本裁定正本送達
後10日內，以適用法規顯有錯誤為理由，向本院提出再抗告狀
，（須附繕本一份及繳納再抗告裁判費新台幣1,000元），經本
院許可後紿可再抗告。
中    華    民    國  100    年    8    月    17    日
                             書記官  余承佳